# 请教陈老师：有关筹建新生产线所发生的费用的会计处理

提问人：fairymhf 时间：2012-01-13 15:15:12
陈老师，公司已经在 2007 年已成立，有若干个主打产品生产线。今年为筹建一个新XX产品生产线而发生人员工资、折旧、差旅等费用是否可以计入长期待摊费用 等明年该生产线正式进入生产销售时，再转入管理费用？或者这些费用应该在一发生时就直接费用化？或者是进入在建工程？

回答人：chenyiwei
不可以。这些支出都不改变新固定资产的状态，不属于为了使该新生产线达到预定可使用状态的必要、合理的支出。所以应当在发生时直接费用化处理。

提问人：fairymhf 时间：2012-01-14 10:39:56
回复 chenyiwei 的帖子
公司用的是老准则 并且这个部门所发生的开支都是有单独用台帐维护的。那么这个可以当作企业开办费一样计入长期待摊吗

回答人：chenyiwei
不可以。老准则下的开办费是针对企业这一法人主体的。即同一企业法人的开办费科目只能在其最初开业之前使用一次。